最高法院民事裁定　　　　　　　一○○年度台抗字第七九○號
再 抗告 人　巨擘科技股份有限公司
法定代理人　祁　甡
代　理　人　蔡雪苓律師
上列再抗告人因與相對人荷蘭商‧皇家飛利浦電子股份有限公司
（Koninklijke Philips Electronics,N.V.）間聲請強制執行事
件，聲明異議，對於中華民國一○○年六月二十八日台灣高等法
院裁定（一○○年度抗字第五三四號），提起再抗告，本院裁定
如下：
    主  文
再抗告駁回。
再抗告程序費用由再抗告人負擔。          
    理  由
本件相對人以智慧財產法院九十八年度民專訴字第四六號假執行
判決（下稱四六號假執行判決）為執行名義，聲請台灣新竹地方
法院（下稱新竹地院）以九十九年度司執字第三二五四○號執行
事件，強制執行再抗告人依新竹地院八十八年度重訴字第三七號
判決（下稱三七號判決）及九十八年度聲字第四二○號裁定（下
稱四二○號裁定）為供免為假執行擔保而向該院提存所提存之現
金新台幣（下同）三億三千七百萬元及再抗告人發行之股票九千
八百二十萬股（下稱系爭提存物，案列該所九十八年度存字第八
九二號），新竹地院司法事務官核發扣押命令後再發支付轉給命
令，再抗告人聲明異議，該院司法事務官駁回其異議，再抗告人
對之提出異議，復經該院法官以裁定駁回其異議後，再抗告人不
服，提起抗告。原法院以：按被告為免為假執行所提供之擔保，
係備供原告因免假執行所受損害之擔保，原告日後取得勝訴判決
，就免為假執行所受之損害請求賠償時，就該擔保物固享有與質
權人同一之權利，惟該擔保物仍屬被告之財產，原告如以其他執
行名義聲請強制執行該擔保物時，應認其對於因免為假執行所受
損害，放棄對擔保物主張優先受償之意思，並未妨害他人之權利
，應無不許之理。查系爭提存物係再抗告人依三七號判決及四二
○號裁定，為供免假執行擔保而提存，其受擔保利益人為該判決
之原告即相對人，則相對人依另案四六號假執行判決提供擔保後
，以該假執行判決為執行名義，聲請強制執行系爭提存物，自無
不可。又系爭提存物係再抗告人以自己名義提存，新竹地院自得
以之為再抗告人之責任財產予以執行，如第三人主張就系爭提存
物有足以排除強制執行之權利，應提起第三人異議之訴救濟，非
再抗告人聲明異議所得救濟，再抗告人之抗告為無理由，因以裁
定駁回再抗告人之抗告，經核並無適用法規顯有錯誤之情形。
按被告為免為假執行而提供之擔保，係備供原告將來取得確定勝
訴判決，賠償原告因免為假執行所受之損害，該擔保物除具有上
述擔保功能外，如屬被告之財產，受擔保利益人之原告自仍得以
其他執行名義聲請就該擔保物強制執行。此際，應解為受擔保利
益人已含有於強制執行債權範圍內拋棄對該擔保物行使權利而同
意供擔保人聲請返還擔保物之意思表示。易言之，供擔保人既可
因受擔保利益人之同意返還而聲請返還擔保物，則執行法院即非
無不得對該擔保物核發未附條件之支付轉給命令或收取命令而逕
對擔保物為強制執行之餘地。其次，依強制執行法第十七條規定
意旨，執行法院須發見債權人查報之財產確非債務人所有，始不
得執行，倘依財產外觀可認定為債務人所有者，即可對之強制執
行，如第三人認其對執行標的物有足以排除強制執行之權利者，
僅得依同法第十五條第一項規定，於強制執行程序終結前，向執
行法院提起異議之訴，以為救濟，尚非債務人得以聲明或聲請異
議為救濟。原法院本此而為再抗告人不利之裁定，經核並無適用
法規顯有錯誤之情形。再抗告意旨泛以：伊並未聲請返還系爭提
存物，相對人亦未以伊怠於行使債權為由代位聲請返還提存物，
自不得對系爭提存物強制執行，系爭提存物非伊所有，亦不得對
之強制執行等由，再為抗告，求為廢棄原裁定，不能認為有理由
。
據上論結，本件再抗告為無理由。依強制執行法第三十條之一、
民事訴訟法第四百九十五條之一第二項、第四百八十一條、第四
百四十九條第一項、第九十五條、第七十八條，裁定如主文。
中    華    民    國  一○○  年    十    月   十三   日
                      最高法院民事第七庭
                          審判長法官  顏  南  全  
                                法官  林  大  洋  
                                法官  鄭  傑  夫  
                                法官  陳  玉  完  
                                法官  盧  彥  如  
本件正本證明與原本無異
                                      書  記  官  
中    華    民    國  一○○  年    十    月  二十五  日
                                                      K